【裁判字號】    99,抗,701
【裁判日期】    990708
【裁判案由】    確認會議決議無效
【裁判全文】
臺灣高等法院民事裁定                   99年度抗字第701號
抗  告  人  德傳天下社區管理委員會
抗告人因與相對人甲○○、臺北縣政府、臺北縣新莊市公所間確
認會議決議無效事件， 對於中華民國99年4月13日臺灣板橋地方
法院99年度補字第608號所為裁定提起抗告，本院裁定如下：
    主  文
抗告駁回。
抗告費用由抗告人負擔。
    理  由
一、按訴訟標的之價額不能核定者， 以第466條所定不得上訴第
    三審之最高利益額數加10分之1定之，民事訴訟法第77條之1
    2定有明文。 又訴訟標的非對於親屬關係及身分上之權利有
    所主張者，自屬因財產權而起訴（最高法院57年台抗字第27
    4號判例要旨參照）。
二、本件抗告意旨略以：本件抗告人起訴請求確認區分所有權人
    會議決議無效， 乃類同民法第56條第2項之確認社團總會決
    議無效，顯屬非因財產權而生之訴訟，應依民事訴訟法第77
    條之14規定，徵收新台幣（下同 ）3千元之裁判費。原審核
    定訴訟標的價額為165萬元， 於法顯有未洽，請求廢棄另為
    適法之裁定等語。
二、查本件抗告人起訴確認相對人甲○○於民國（下同 ）98年7
    月11日所召開之德傳天下社區第14屆區分所有權人會議，關
    於討論事項第一案：「通過新修訂之規約，以符合公寓大廈
    管理條例相關規定案」，第二案：「設立公共基金及提撥數
    額（通過規約第14、15條基金相關）討論案」，第三案：「
    通過新規約第5、7、10條選舉相關規定討論案」，與選舉事
    項之決議，及該決議通過之德傳天下社區規約不存在。揆諸
    首揭說明，其標的既非對於親屬關係及身分上之權利有所主
    張，自難認非屬因財產權而起訴；至抗告人所主張類似之民
    法第56條第2項確認社團總會決議無效訴訟， 亦屬因財產權
    而起訴， 不能適用民事訴訟法第77條之14第1項核其裁判費
    。且抗告人請求確認決議不存在之討論事項第二案「設立公
    共基金及提撥數額討論案」，既涉公共基金之設立與提撥，
    其性質自屬財產權之訴訟，抗告人於起訴狀亦載「( 相對人
    等之行為 )…造成原告德傳天下社區管理委員會之運作陷入
    困境，社區存於銀行帳戶之款項無法提領，致保全、電梯及
    機電費用等眾多廠商款項無法支付， 400多戶區分所有權人
    之權益嚴重受損」等語（原法院卷第3頁背面 ），益證本件
    確認之訴所涉為財產權之問題。原裁定以其訴訟標的價額為
    不能核定，而依民事訴訟法第77條之12之規定，核定本件訴
    訟標的價額為165萬元，並命抗告人補繳第一審裁判費17,33
    5元，並無違誤。抗告意旨指摘原裁定不當， 求為廢棄改判
    ，為無理由，應予駁回。
四、據上論結，本件抗告為無理由，爰裁定如主文。
中    華    民    國    99    年    7     月    8     日
                    民事第三庭
                        審判長法  官 林敬修
                              法  官 吳青蓉
                              法  官 張靜女
正本係照原本作成。
本裁定除以適用法規顯有錯誤為理由外，不得再抗告。如提起再
抗告，應於收受後10日內委任律師為代理人向本院提出再抗告狀
。並繳納再抗告費新台幣１千元。
中    華    民    國    99    年    7     月    9     日
                              書記官 蕭麗珍

司法院資訊處製作；財團法人民間司法改革基金會備份。
